# 新收入准则修订后原来建造合同准则中的会计科目还有效吗？

提问人：madfrog2011 时间：2018-05-19 10:46:28
新收入准则颁布后不再执行原《企业会计准则第 15 号——建造合同》准则，那么建造合同准则中的“工程施工、工程结算”等会计核算方式都不用了？

回答人：chenyiwei
由于建造合同的特点，收入确认进度和收款进度并不同步，这个问题在新收入准则下也同样存在。为了解决这个问题，现有的“工程施工/工程结算”的会计模式应该还会继续存在，但要结合新准则的原则和规定，对科目设置等进行调整。相信日后正式发布的准则应用指南会对此予以明确。

提问人：小辣椒 8530 时间：2018-08-16 15:21:34
陈老师，请问企业的收款进度快于收入确认进度，即：当期工程结算贷方发生额大于当期主营收入贷方发生额，是否合理呢？

回答人：chenyiwei
不排除这种可能，但这种做法不符合一般的商业惯例。

提问人：jxxxx 时间：2018-09-27 15:25:29
难道不是用合同资产、合同负债、合同成本等科目取代在建工程和工程结算吗

回答人：chenyiwei
现在官方应用指南已经发布，以官方应用指南为准。